【裁判字號】    95,易,343
【裁判日期】    950420
【裁判案由】    竊盜
【裁判全文】
臺灣高雄地方法院刑事判決               95年度易字第343號
公  訴  人  臺灣高雄地方法院檢察署檢察官
被      告  乙○○
上列被告因竊盜案件，經檢察官聲請簡易判決處刑（94年度速偵
字第1530號），經本院認不得以簡易判決處刑，改依通常程序審
判，本院判決如下：
    主  文
乙○○無罪。
    理  由
一、公訴意旨以：被告乙○○意圖為自己不法之所有，於民國（
    下同）94年11月中旬某日，在統一精工自立一路加油站員工
    置物箱拿取同事丙○○住處鑰匙複製後，於94年12月3 日2
    時20分許，以複製之鑰匙進入丙○○、丁○○位於高雄市○○區○○街247 號住處搜尋財物時，為丁○○發現並報警當
    場查獲，並扣得鑰匙1 把，被告係涉犯刑法第321 條第2 項
    第1項第1款之加重竊盜未遂罪嫌。
二、公訴人認被告犯刑法第321 條第2 項第1 項第1 款之加重竊
    盜未遂罪嫌，係以告訴人丁○○之指述及證人丙○○之證述
    ，且有鑰匙1 支扣案可佐，資為論據。訊據被告否認有竊盜
    犯行，辯稱其係因酒後神智不清，不知為何進入丙○○、丁○○之住處，其亦未竊取財物等語。
三、經查：
    (一)被告先於94年11月中旬某日，在統一精工自立一路加油站
      之丙○○置物箱，未經丙○○同意，擅自拿取丙○○住處
      鑰匙1 枝予以複製之情，固經被告在本院陳述已明，且證
      人丙○○於本院亦結證稱不知其住處鑰匙1 枝曾遭人取走
      ，被告身上查扣之鑰匙亦非其所有等語，足佐被告上開陳
      述與事實相符。是被告既僅擅自拿取證人丙○○住處鑰匙
      1 枝予以複製，而未將證人丙○○住處鑰匙1 枝占為己所
      有，即難認被告拿取證人丙○○住處鑰匙1 枝，有為自己
      不法所有之意圖。
    (二)又被告於94年12月3 日上午2 時20分許，進入高雄市○○
      區○○街247 號丙○○、丁○○住處後，尚未著手搜尋財
      物之事實，已經證人丁○○於本院結證稱其於該日上午2
      時許，正準備就寢，聽聞樓下鐵門被打開，隨即下樓察看
      ，乃發現被告站在廁所門口，直至警察到場，被告均留在
      原處，屋內物品並無遭翻動跡象等語明確。此外，復無其
      他證據足證被告有搜尋屋內財物而著手竊盜行為，是被告
      既僅有夜間侵入住宅行為（此部分未據告訴），而尚未著
      手竊盜行為，被告即無從成立竊盜罪。
    綜上所述，被告竊盜犯行尚屬無從證明，自應諭知無罪之判
    決。
四、據上論斷，應依刑事訴訟法第452 條、第301 條第1 項，判
    決如主文。
本案經檢察官甲○○到庭執行職務。
中    華    民    國    95    年    4     月    20    日
                  刑事第四庭    審判長法  官  郭玫利
                                      法  官  林意芳
                                      法  官  陳明呈
以上正本證明與原本無異。
如不服本判決，應於判決送達後10日內，向本院提出上訴狀。
中    華    民    國    95    年    4     月    20    日
                                      書記官  吳金霞


司法院資訊處製作；財團法人民間司法改革基金會備份。
